臺灣高等法院高雄分院刑事裁定
111年度聲字第1239號
聲  請  人  
即  被  告  王昭文



上列聲請人因詐欺等案件（本院110年度金上訴字第180號），聲
請發還扣押物，本院裁定如下：
    主  文
本院110年度金上訴字第180號案件所扣押之如附表編號1-⑴-①至
、1-⑵-②至⑥、1-⑶-①至⑤所示之物，均應解除扣押，發還王昭文。
    理  由
一、聲請意旨略以：聲請人即被告王昭文（下稱聲請人）所涉本
    院110年度金上訴第180號詐欺等案件，所遭查扣如附表所示
    之物，確係聲請人所有，其中未經判決宣告沒收之扣押物，
    均為非供犯罪所用之物，爰請求發還未宣告沒收之扣押物等
    語。
二、按可為證據或得沒收之物，得扣押之；扣押物若無留存之必
    要者，不待案件終結，應以法院之裁定或檢察官命令發還之
    ；扣押物未經諭知沒收者，應即發還，刑事訴訟法第133條
    第1項、第142條第1項前段、第317條前段分別定有明文。所
    謂扣押物無留存之必要，乃指非得沒收之物，且無留作證據
    之必要者而言；扣押物有無繼續扣押之必要，應由審理法院
    依案件發展、事實調查，予以審酌。從而，扣押物若非得沒
    收之物，又無留作證據之必要，即無留存之必要，受理訴訟
    繫屬之法院應依職權或依聲請裁定發還。
三、經查，聲請人因本案詐欺等案件，前經臺灣高雄地方檢察署
    執行搜索而扣押聲請人所有如附表所示之物品，有扣押物品
    收據、扣押物品目錄表在卷可稽。聲請人所涉本案業經原審
    即臺灣高雄地方法院以109年度金訴字第63號判處應執行有
    期徒刑3年4月在案，聲請人不服上訴後，經本院以110年度
    金上訴字第180號審理後，於111年11月17日撤銷原判決關於
    聲請人暨其定應執行刑部分，並判處聲請人應執行有期徒刑
    4年2月，目前雖尚未確定，然聲請人經扣案如主文所示之物
    品，並未經本院判決宣告沒收（至於附表編號1-⑵-①則經本
    院判決宣告沒收），且非違禁物，復無留作證據之必要性，
    又除聲請人外，並無第三人主張權利，揆諸前揭規定，本件
    聲請人聲請發還，經核於法並無不合，應予准許。
據上論斷，應依刑事訴訟法第142條第1項前段、第317條前段、
第220條，裁定如主文。
中　　華　　民　　國　　111 　年　　11　　月　　28　　日
                  刑事第一庭    審判長法  官  邱明弘
                                      法  官  黃宗揚
                                      法  官  林書慧
以上正本證明與原本無異。
如不服本裁定應於送達後5日內向本院提出抗告狀。
中　　華　　民　　國　　111 　年　　11　　月　　28　　日
                                      書記官  林昭吟
◎、附表
編號/姓名 搜索時間 地點 扣押物品 備註/出處 1.王昭文 ⑴108年1月30日13時許 新北市○○區○○路0段000○0號3樓 ①IPHONE 8 PLUS手機1支（無SIM卡） 警二卷第263至 273頁    ②黑色皮夾1 個     ③中國建設銀行信用卡1 張     ④交通銀行信用卡1 張     ⑤中信銀行信用卡1 張     ⑥王昭文中國機動車駕照1 張     ⑦16G 隨身碟1 個     ⑧教戰手冊3 張     ⑨湯志勇借款契約書1 份     ⑩商業本票簿2 本     ⑪第一銀行帳號00000000000號存簿1 本（王昭文）     ⑫臺灣企業帳號00000000000 帳存簿及金融卡1 組（王昭文）     ⑬中國信託帳號000000000000號存簿1 本（王昭文）     ⑭中國農業銀行金融卡1 張     ⑮SIM 卡2張（中華電信及台灣大哥大）     ⑯李皓哲及林家億護照及日本行程影本1份     ⑰中國信託新臺幣存提款交易憑證1 張     ⑱便條紙1 本     ⑲IPAD MINI 平板1 台     ⑳Angel Clover手錶1 支     ㉑珠寶項鍊1 條     ㉒手鐲1只     ㉓手鍊2 條     ㉔項鍊1 條     ㉕戒指11只     ㉖手錶收納盒1 盒     ㉗CHENHUI 手錶1 支     ㉘透明背蓋機械錶1支     ㉙BALMER 手錶1 支     ㉚SWAROVSKI 手錶1 支     ㉛BVLGARI 手錶1 支     ㉜CHANEL手錶1 支     ㉝CARTIER 手錶1 支     ㉞ROLEX 銀錶帶黑底手錶1 支     ㉟ROLEX 銀邊金底手錶1 支     ㊱ROLEX 黑皮錶帶黑底手錶1 支     ㊲ROLEX 紅皮錶帶金底手錶1 支     ㊳ROLEX 錶帶白底手錶1 支     ㊴ROLEX 銀錶帶銀底手錶1 支     ㊵ROLEX 黑皮錶帶白底手錶1 支     ㊶RADO褐皮帶金底手錶1 支     ㊷RADO白底金屬錶帶手錶1 支     ㊸TAG HEUER 手錶1 支     ㊹SEIKO 手錶1 支     ㊺港幣佰元鈔2張     ㊻港幣貳拾元鈔2張     ㊼人民幣壹元鈔3張     ㊽人民幣拾元鈔6張     ㊾人民幣貳拾元鈔2張     ㊿人民幣伍拾元鈔2張     人民幣佰元鈔14張     歐元伍元鈔2張     歐元拾元鈔7張     歐元貳拾元鈔6張     歐元伍拾元鈔7張     新臺幣10萬6100元（仟元鈔55張、佰元鈔511張）     日圓仟元鈔3張     澳幣伍拾元鈔5張     澳幣拾元鈔1張     馬來西亞幣壹元鈔2張     新幾內亞幣貳元鈔1張     新幾內亞幣伍元鈔1張     新幾內亞幣拾元鈔1張     新幾內亞幣貳拾元鈔2張     新幾內亞幣伍拾元鈔1張     新幾內亞幣佰元鈔1張     菲律賓幣貳拾元鈔1張     菲律賓幣佰元鈔4張     菲律賓幣伍佰元鈔1張     菲律賓幣仟元鈔11張     美金壹元鈔18張     美金伍元鈔7張     美金拾元鈔27張     美金貳拾元鈔10張     美金伍拾元鈔6張     美金壹佰元鈔27張   ⑵108年1月30日12時33分 新北市○○區○○路000巷00號前 ①IPHONE X手機（門號0000000000、IMEI：000000000000000 ）1 支 警二卷第275至 281頁    ②TP-LINK WIFI 分享器 1 台     ③IPOD 1 台     ④字條 3張     ⑤賓士牌自小客車（車號：000-0000）     ⑥新臺幣24萬9400元   ⑶108年1月30日9時40分許 基隆市○○區○○路00巷000弄00號4樓 ①玫瑰金IPHONE 7 PLUS 手機1 支（門號0000000000、IMEI：000000000000000 ） 警二卷第287至 293頁    ②中國信託銀行帳號000000000000號存摺（王昭文）     ③合作金庫銀行帳號0000000000000 號存摺（王昭文）     ④國泰世華銀行帳號000000000000號存摺（王昭文）     ⑤白色電腦主機（含螢幕、滑鼠、鍵盤、電源線）1 台